【裁判字號】    97,審易,521
【裁判日期】    970430
【裁判案由】    毒品危害防制條例
【裁判全文】
臺灣桃園地方法院刑事判決             97年度審易字第521號
被      告  甲○○
指定辯護人  本院公設辯護人  陳瑞明
上列被告因違反毒品危害防制條例案件，經檢察官提起公訴（96
年度毒偵字第6263號），嗣被告於準備程序進行中為有罪之陳述
，經檢察官聲請改依協商程序而為判決，本院判決如下：
    主  文
甲○○施用第二級毒品，處有期徒刑玖月，扣案之甲基安非他命
貳包連同包裝袋貳只（毛重共零點捌公克，因鑑驗使用零點零壹
捌公克）沒收銷燬之。
    事實及理由
一、本件被告甲○○所犯係刑事訴訟法第376 條第1 款最重本刑
    為3 年以下有期徒刑之罪，其於準備程序中就被訴事實為有
    罪之陳述，爰依刑事訴訟法第284 條之1 規定獨任進行審判
    程序。
二、被告甲○○前有違反廢止前麻醉藥品管理條例、恐嚇取財、
    毒品危害防制條例、贓物、竊盜、偽造文書等前科，其中：
    (一)於民國89年間，因恐嚇案件，經本院以90年度易字第668
    號判決判處有期徒刑1年2月確定；又於90年間，因贓物案件
    ，經本院以90年度易字第662 號判決判處有期徒刑8 月，嗣
    經不服提起上訴，經臺灣高等法院以90年度上易字第3492號
    判決上訴駁回確定；另於90年間，因違反毒品危害防制條例
    案件，經本院以91年度易字第206 號判決判處有期徒刑8 月
    確定；再於89年間，因違反毒品危害防制條例案件，經本院
    以91年度簡上字第40號判決有期徒刑8 月確定，上開4 罪刑
    嗣經本院以92年度聲字第264 號裁定應執行有期徒刑3 年1
    月。(二)又於90年間，因竊盜案件，經本院以91年度易字第13
    28號判決判處有期徒刑1 年4 月確定。(三)另於90年間，因偽
    造文書案件，經本院以91年度易字第2093號判決判處有期徒
    刑4 月確定。(四)上開編號(一)(二)(三)各罪經接續執行，刑期自91
    年8 月14日起算，於95年5 月25日縮短刑期假釋出監並付保
    護管束，嗣因假釋期間內再犯毒品案件，該假釋經撤銷後仍
    應執行殘刑8 月又8 日（不構成累犯）。
三、另被告前於87年間，因施用毒品案件，經本院以87年度毒聲
    字第879 號裁定送觀察、勒戒後，認無繼續施用毒品之傾向
    ，於87年8 月15日釋放出所，並經臺灣桃園地方法院檢察署
    檢察官於87年8 月19日以87年度偵字第8677號為不起訴處分
    確定。另於90年間，因施用毒品案件，經本院以89年度毒聲
    字第4278號裁定送觀察、勒戒後，認有繼續施用毒品之傾向
    ，再經本院以90年度毒聲字第438 號裁定令入戒治處所施以
    強制戒治1 年，嗣戒治成效評定合格，無繼續戒治之必要，
    由本院以90年度毒聲字第2950號裁定停止戒治，所餘期間付
    保護管束，惟於停止戒治期間因違反保護管束應遵守事項情
    節重大，經本院以90年度毒聲字第4095號裁定撤銷停止戒治
    ，再入戒治處所施以強制戒治，於91年8 月14日戒治期滿釋
    放出所，本次犯行並經本院以91年度簡上字第40號判決判處
    有期徒刑8 月確定。又五年內，於95年間，因施用毒品案件
    ，經本院以96年度壢簡字第77號判決判處有期徒刑6 月確定
    。詎仍未戒除毒癮，明知安非他命為毒品危害防制條例第2
    條第2 項第2 款所規定之第二級毒品，不得施用、持有，復
    基於施用第二級毒品安非他命之犯意，於96年11月8 日某時
    ，在桃園縣大溪鎮○○○道路，施用第二級毒品安非他命1
    次。嗣於同日凌晨1 時30分許，在桃園縣大溪鎮○○○○道
    3 號高速公路涵洞下為警臨檢查獲，並扣得甲基安非他命2
    包連同包裝袋2 只（毛重共0.8 公克，因鑑驗使用0.018 公
    克）。案經桃園縣政府警察局大溪分局報告臺灣桃園地方法
    院檢察署檢察官偵查起訴。
四、證據名稱：
    (一)被告甲○○於本院準備程序中之自白。
    (二)臺灣檢驗科技股份有限公司濫用藥物尿液檢驗報告及桃園
      縣政府警察局大溪分局被採尿人尿液暨毒品真實姓名與編
      號對照表、桃園縣政府警察局大溪分局搜索扣押筆錄、扣
      押物品目錄表、台灣檢驗科技股份有限公司濫用藥物檢驗
      報告各1 份附卷可稽。
    (三)扣案之甲基安非他命2 包連同包裝袋2 只（毛重共0.8 公
      克，因鑑驗使用0.018 公克）可資佐證。
五、本件經檢察官與被告於審判外達成協商之合意且被告已認罪
    ，其合意內容為：就其施用第二級毒品部分，被告願受科刑
    範圍為有期徒刑9 月。經查，上開協商合意並無刑事訴訟法
    第455 條之4 第1 項所列情形之一，檢察官聲請改依協商程
    序而為判決，本院爰不經言詞辯論，於協商合意範圍內為協
    商判決，合予敘明。
六、扣案之透明結晶2 包（毛重共0.8 公克，因鑑驗使用0.018
    公克），經送台灣檢驗科技股份有限公司鑑定結果，確含甲
    基安非他命成分，有濫用藥物檢驗報告1 紙在卷可稽，應依
    毒品危害防制條例第18條第1 項前段規定，沒收銷燬之。包
    裹第二級毒品甲基安非他命之包裝袋與前開毒品無從完全剝
    離，併依毒品危害防制條例第18條第1 項前段規定，沒收銷
    燬之。
七、應適用之法條：刑事訴訟法第284 條之1 、第455 條之4 第
    2 項、第455 條之8 ，毒品危害防制條例第10條第2 項、第
    18條第1 項前段，刑法第11條。
八、本判決除有刑事訴訟法第455 條之4 第1 項第1 款、第2 款
    、第4 款、第6 款、第7 款所定情形之一，或違反同條第2
    項規定者外，不得上訴。
九、如不服本件判決，得自收受判決送達之日起10日內，向本院
    提出上訴書狀，上訴於第二審法院。
本案經檢察官鄭堤升到庭執行職務。
中    華    民    國    97    年    4   月     30     日
                  刑事庭    法  官  徐  培  元
以上正本證明與原本無異。
                            書記官  楊  美  慧
中    華    民    國    97    年    5     月     5    日
附錄論罪科刑依據之法條：
毒品危害防制條例第10條
施用第一級毒品者，處六月以上五年以下有期徒刑。
施用第二級毒品者，處三年以下有期徒刑。


司法院資訊處製作；財團法人民間司法改革基金會備份。
